【裁判字號】    94,訴,1782
【裁判日期】    950421
【裁判案由】    偽造文書等
【裁判全文】
臺灣彰化地方法院刑事判決              94年度訴字第1782號
公  訴  人  臺灣彰化地方法院檢察署檢察官
被      告  甲○
上列被告因偽造文書等案件，經檢察官提起公訴（94年度偵字第
337、5635號），本院判決如下：
    主  文
甲○行使偽造私文書，足以生損害於他人，處有期徒刑陸月，如
易科罰金，佰元折算壹日。
如附表二所示之物均沒收。
    事  實
一、甲○基於行使偽造行動電話門號申請書、意圖為自己取得佣
    金及幫助他人詐取免費撥打行動電話不法利益之犯意，明知
    冒用他人名義，以優惠專案之方式，透過特約店向附表一所
    示之三家電信業者每申請一個行動電話門號使用，將可向各
    該電信業者取得新台幣（下同）三千五百元之佣金，且明知
    冒用他人名義申請取得之行動電話門號（即俗稱之人頭電話
    ，通常為不法犯罪者為規避檢警查緝所用），若轉賣與姓名
    年籍不詳之人使用，該人根本無意支付行動電話門號之通信
    費用，其為圖從中牟利，竟先向不知情之友人丙○○以藉口
    幫忙辦理信用卡為由，索取其國民身分證及全民健康保險卡
    ，而先後於民國九十三年六月五日及九十三年六月十三日，
    提供丙○○之國民身分證、全民健康保險卡，透過不知情之
    「日月光通訊行」（址設在彰化縣彰化市○○街二二號一樓
    ）業務員乙○○（所涉偽造文書等罪嫌，檢察官已另為不起
    訴處分），向該店負責人林俊廷（所涉偽造文書等罪嫌，檢
    察官已另為不起訴處分）索取行動電話服務申請書、手機折
    價同意書等資料，甲○取得資料後即於已填妥之如附表一所
    示之四份行動電話服務申請書及手機折價卷同意書上接續偽
    簽「丙○○」之簽名（如附表二所示），偽造係「丙○○」
    欲申請行動電話之私文書，再持交乙○○轉由林俊廷，向如
    附表所示之三家電信業者，申辦如附表所示之四個行動電話
    門號而行使之，以此方式施用詐術，使如附表所示之三家電
    信業者陷於錯誤，認其係合法使用行動電話門號之用戶而核
    准其申請，予以接通電信服務，且應核撥之佣金，除其中如
    附表一編號一所示之行動電話門號，因所屬電信業者接通電
    信服務後隨即發現有異常狀況，而未予核撥外，其餘三個行
    動電話門號均核撥約定之佣金予林俊廷，足生損害於丙○○
    與如附表所示之三家電信業者對電信客戶管理之正確性。之
    後林俊廷則將如附表所示之四個行動電話門號SIM卡四張及
    三個行動電話門號佣金共計一萬零五百元交給乙○○，而甲
    ○向乙○○取得上述行動電話門號SIM卡四張後，即以不詳
    之代價，轉賣給姓名年籍不詳之人陸續使用上開行動電話電
    信服務，之後均不繳納費用，直至為上開電信業者發覺用戶
    均不繳費而將之停話為止，分別向電信業者詐得如附表所示
    之不法利益而受有損害，至於三個門號之佣金共計一萬零五
    百元部分，則因甲○前曾向乙○○借款二萬元，由乙○○自
    行從中抵銷一萬零五百元債務，甲○因清償該部債務而獲利
    。嗣為員警查獲葉文藝、胡美芳（臺灣臺南地方法院檢察署
    檢察官）二人持有如附表一編號一之行動電話，進而循線查
    悉上情。
二、案經內政部警政署保安警察第二總隊報由臺灣臺南地方法院
    檢察署檢察官呈請臺灣高等法院檢察署檢察長令轉臺灣彰化
    地方法院檢察署及遠傳電信股份有限公司訴由彰化縣警察局
    彰化分局報請臺灣彰化地方法院檢察署檢察官偵查起訴。
    理  由
一、訊據被告甲○矢口否認有何上開犯行，其辯稱：當時伊為了
    幫丙○○辦信用卡，有向丙○○取得身分證及健保卡等證件
    ，但該等證件連同其皮包，曾在年籍不詳之友人住處遺失一
    陣子，之後有找回來，伊沒有拿去辦行動電話門號云云。惟
    查：
(一)、上揭犯罪事實，業據證人丙○○、乙○○及林俊廷於警、偵
    訊中指證歷歷，且證人乙○○於本院審理中復結證上情在卷
    ，互核渠等所供述之情節大致相符，均堪採信。
(二)、另有雙向通聯資料查詢（0000000000行動電話門號）、附表
    所示三家電信業者之函文暨所附之行動電話服務申請書、手
    機折價券、同意書、申請人、經銷商基本資料查詢及欠費明
    細等資料在卷足稽，被告所辯其所辯曾經遺失一節，無非係
    事後卸責之詞，要難採信。本件事證明確，被告犯行堪予認
    定。
二、核被告甲○所為，係犯有刑法第二百十六條、第二百十條之
    行使偽造私文書罪、同法第三百三十九條第一項之詐欺取財
    罪及同法第三百三十九條第一項、第三十條第一項前段之幫
    助他人詐欺得利罪。被告偽造「丙○○」署押之行為，為偽
    造申請書之部分行為；其偽造申請書後持以行使，偽造之低
    度行為應為行使之高度行為所吸收，均不另論罪。被告偽造
    申請書四份，並持向附表所示三家電信業者佯稱申請行動電
    話門號之方式，詐得行動電話門號SIM卡四張及佣金一萬零
    五百元，均屬一行為觸犯數罪名之想像競合犯，應依刑法第
    五十五條之規定，從一重處斷。另被告以行使偽造申請書之
    方式，詐得行動電話門號SIM卡四張，再進而轉賣他人用以
    幫助他人詐取免費撥打行動電話不法利益，有方法結果之牽
    連關係，所犯行使偽造私文書、詐欺取財及幫助他人詐欺得
    利三罪，應從較重之行使偽造私文書罪處斷。爰審酌被告尚
    無前科之素行、犯罪之動機、手段、所生之危害及所為之犯
    行，危及社會秩序之維持，家庭狀況及其犯後態度等一切情
    狀，量處如主文所示之刑，並諭知易科罰金折算標準。又如
    附表二所示之物，併依刑法第二百十九條之規定宣告沒收。
據上論斷，應依刑事訴訟法第二百九十九條第一項前段，刑法第
二百十條、第二百十六條、第三百三十九條第一項、第二項、第
五十五條、第四十一條第一項前段、第二百十九條，罰金罰鍰提
高標準條例第一條前段、第二條，判決如主文。
本案經檢察官林士富到庭執行職務。
中    華    民    國    95    年    4     月    21    日
                  刑事第二庭    審判長法  官  石馨文
                                      法  官  黃齡玉
                                      法  官  李水源
以上正本證明與原本無異。
如不服本判決，應於判決送達後10日內，向本院提出上訴狀（須
附繕本）。
告訴人或被害人對於判決如有不服具備理由請求檢察官上訴者，
其上訴期間之計算係以檢察官收受判決正本之日期為準。
中    華    民    國    95    年    4     月    24    日
                                      書記官  廖建興
附表一：
┌───┬───────────┬──────┬───────┐
│編  號│電信業者              │電話門號    │詐得之通訊利益│
├───┼───────────┼──────┼───────┤
│      │                      │            │              │
│  １  │台灣大哥大股份有限公司│0000000000  │3,293元       │
│      │                      │            │              │
├───┼───────────┼──────┼───────┤
│      │                      │            │              │
│  ２  │遠傳電信股份有限公司  │0000000000  │8,785元       │
│      │                      │            │              │
├───┼───────────┼──────┼───────┤
│      │                      │            │              │
│  ３  │和信電訊股份有限公司  │0000000000  │11,794元      │
│      │                      │            │              │
├───┼───────────┼──────┼───────┤
│      │                      │            │              │
│  ４  │和信電訊股份有限公司  │0000000000  │5,626元       │
│      │                      │            │              │
└───┴───────────┴──────┴───────┘
附表二：
１、附表一編號一之台灣大哥大股份有限公司之行動電話服務申
    請書及同意書各一份上，偽簽「丙○○」之署押（簽名三枚
    ）。
２、附表一編號二之遠傳電信股份有限公司之行動電話服務申請
    書及手機折價卷同意書各一份上，偽簽「丙○○」之署押（
    簽名二枚）。
３、附表一編號三之和信電訊股份有限公司之行動電話服務申請
    書及手機折價卷同意書各一份上，偽簽「丙○○」之署押（
    簽名三枚）。
４、附表一編號三之和信電訊股份有限公司之行動電話服務申請
    書及手機折價卷同意書各一份上，偽簽「丙○○」之署押（
    簽名三枚）。


司法院資訊處製作；財團法人民間司法改革基金會備份。
